臺灣高雄地方法院民事判決
111年度雄簡字第1633號
原      告  劉佩如  
被      告  大昌流行城市大廈管理委員會

兼法定代理  
人          何秀娘  

被      告  張簡文琳

上列當事人間請求侵權行為損害賠償，於民國111年9月13日言詞
辯論終結，判決如下：
    主      文
原告之訴駁回。
訴訟費用由由原告負擔。
    事實及理由
一、按簡易訴訟之訴狀送達後，原告不得將原訴變更或追加他訴
    ，但擴張或減縮應受判決事項之聲明者，不在此限，民事訴
    訟法第436 條第2 項及第255 條第1 項但書第3 款定有明文
    。經查，原告起訴時原聲明：被告應給付給付原告新臺幣（
    下同）15萬元，及自起訴狀繕本送達翌日起至清償日止，按
    週年利率5% 計算之利息。嗣於本院審理時變更聲明為：被
    告應給付原告21萬元及自起訴狀繕本送達翌日起至清償日止
    ，按週年利率5% 計算之利息。核屬擴張應受判決事項之聲
    明，揆諸首揭規定，尚無不合，應予准許。　　　　
二、原告起訴主張：原吿約20年前搬入大昌流行城市大廈居住，
    被告大昌流行城市大廈管理委員會向原吿收取管理費，應保
    障原吿居住及財產安全，然被告共同竊取原吿所有之財物，
    致原吿受有財物損失共21萬元等語，並聲明求為判決被告應
    給付原告21萬元及自起訴狀繕本送達翌日起至清償日止，按
    週年利率5% 計算之利息。
三、被告則以：其等未竊取原吿財物，且被告何秀娘另稱其今年
    始擔任被告大昌流行城市大廈管理委員會之主委，原吿主張
    遭竊取之時間，其尚未遷入大昌流行城市大廈。另被告張簡
    文琳稱：其公司係今年開始負責被告大昌流行城市大廈之保
    全事務，對於原吿主張10餘年前事務，其並不清楚等語置辯
    ，並均聲明：原告之訴駁回。　　
四、得心證之理由：
  ㈠按當事人主張有利於己之事實者，就其事實有舉證之責任，
    民事訴訟法第277條前段定有明文；又民事訴訟如係由原告
    主張權利者，應先由原告負舉證之責，若原告先不能舉證，
    以證實自己主張之事實為真實，則被告就其抗辯事實即令不
    能舉證，或其所舉證據尚有疵累，亦應駁回原告之請求，最
    高法院17年上字第917號判例足資參照。
　㈡查，本件原吿主張被告竊取其財物乙節，然原吿迄今並未出
    提出任何證據證明以實其說，揆諸前揭說明，原告主張，尚
    難憑採。
　㈢綜上所述，原告既未能舉證證明其所有財物遭被告竊取，則
    原告基於侵權行為法則，請求被告賠償21萬元云云，核屬無
    據，為無理由，應予駁回。
五、據上論結，原告之訴為無理由，依民事訴訟法第78條，判決
　　如主文。　　
中　　華　　民　　國　　111 　年　　9 　　月　　30　　日
                   高雄簡易庭   法  官  張茹棻
以上正本係照原本作成。
如不服本判決，應於送達後20日內，向本院提出上訴狀並表明上
訴理由，如於本判決宣示後送達前提起上訴者，應於判決送達後
20日內補提上訴理由書（須附繕本）。
中　　華　　民　　國　　111 　年　　9 　　月　　30　　日
                                書記官  黃振祐